# 如何进行会计处理

提问人：rzhlsd 时间：2010-11-17 22:27:09
某公司有帐外房屋一套，以前年度形成，本年度进行了评估，准备入帐，请教怎样进行帐务处理？

回答人：chenyiwei
应当查明原因后作为前期差错进行更正处理。如果涉及金额不重大，可以更正在本年度损益中。